最高法院刑事判決　　　　　　九十四年度台上字第三０三七號
　　上　訴　人　甲○○
　　　　　　　　　　　　樓
　　選任辯護人　張景豐律師
上列上訴人因違反槍砲彈藥刀械管制條例案件，不服台灣高等法
院台中分院中華民國九十四年一月二十六日第二審判決（九十三
年度上訴字第一五四二號，起訴案號：台灣基隆地方法院檢察署
九十二年度偵字第九二一、九六一、九九六、一○三○、一四五
五、一四五六、一八四三號），提起上訴，本院判決如下：
    主  文
原判決關於甲○○部分撤銷，發回台灣高等法院台中分院。
    理  由
本件原判決撤銷第一審關於甲○○部分之科刑判決，改判仍依想
像競合犯從一重論處上訴人甲○○未經許可，寄藏手槍（累犯）
罪刑，固非無見。
惟查：一、審理事實之法院，對於案內與待證事項有關之一切證
據，除認為不必要者外，均應詳為調查，然後基於調查所得之心
證以為判斷之基礎。故證據雖已調查，而尚有其他必要部分並未
調查，仍難遽為被告有利或不利之認定。原判決認定董智泰於民
國（下同）九十二年三月底某日，在苗栗縣竹南鎮○○路附近，
將其前受方世祥（已死亡）交付保管而非法持有之槍彈一批，其
中捷克ＣＺ廠七五型口徑九ＭＭ制式半自動手槍二把及口徑九Ｍ
Ｍ制式子彈三十顆，裝於背包內，交付予上訴人保管，上訴人明
知未經許可，不得保管手槍及子彈，卻未經許可，而受寄裝有上
開手槍及子彈之背包，並將其藏匿於台北縣三重市○○街八號地
下三樓停車場之樓梯間，迄九十二年四月十四日，再將之持至桃
園縣桃園市○○路麥當勞速食店前，交還董智泰，董智泰復將之
交付方佳得（業經原審判刑確定）保管藏放於其住處雜物櫃內，
嗣為警查獲，起出各該槍彈；上訴人所為係犯槍砲彈藥刀械管制
條例第七條第四項之未經許可寄藏手槍罪及同條例第十二條第四
項之未經許可寄藏子彈罪，所犯二罪依想像競合犯從一重處斷等
情。然據董智泰於九十二年四月十七日警詢時供稱：警方在方佳
得住處起出之上開制式手槍二把及子彈三十顆，係其於九十二年
三月底某日交付「阿財」（即上訴人）保管，而於同年四月十四
日在桃園縣桃園市○○路麥當勞速食店前取回，並交由方佳得保
管云云，嗣於九十二年五月八日警詢則供稱：「（警方在方佳得
住處查獲裝有上開槍彈之黑色背包及霹靂包各一個）我是於九十
二年四月十五日前後，在竹南鎮山佳里山佳三十二號三樓我租住
處親手交給方佳得的」，復稱：「在九十一年十一月十八日（或
十九日）我有把該貳把槍交給阮安勝保管（僅空槍，沒附子彈，
當時槍是用警方所查扣灰色霹靂包包裝著），同年十二月間我打
電話向阮安勝要回該貳把槍，……一直到九十二年三月底左右我
覺的把槍放身邊不妥，才把槍轉交甲○○保管（該灰色霹靂包另
放入警方所查獲之黑色手提背包裝著），到了同年四月十四日又
覺的不妥才向甲○○要回該二把槍，……我拿回後帶到竹南租住
處後把原藏在租住處的子彈裝入槍枝後再交由方佳得暫時保管，
直到同月十七日被警方查獲」，方佳得於警詢亦供稱：伊於九十
二年四月十四日下午將董智泰載至上址麥當勞速食店前，董智泰
走入店內與一男子聊天後，將東西放入後車廂，返回竹南住處後
「董智泰下車時從後車廂內拿出一個內裝衣服的紙袋與一個黑色
『ＮＩＫＥ』廠牌的背包；而於翌〔十五〕日晚上我去找董智泰
時，他指示我將該黑色『ＮＩＫＥ』廠牌的背包拿給張傳華，於
是我就將該背包拿回家中，因我發現該背包有些沉重，我基於好
奇於是打開背包，赫然發現該背包內放有兩把黑色槍械」，及上
訴人供稱：伊感覺董智泰交付保管之背包沉重，研判可能是槍械
，實際上未曾打開等語（見本案台灣基隆地方法院檢察署第一八
四三號影印偵查卷第四五、五四、七五、一一○、一一八頁）；
倘上訴人確未曾打開上述背包檢視其內槍枝是否裝有子彈，依董
智泰、方佳得上開所供交付保管槍彈之經過情形，董智泰是否僅
將其自阮安勝取回之空槍（沒附子彈）交付上訴人保管，而於其
向上訴人取回各該槍枝，並在其租住處裝入子彈後，再交由方佳
得保管，即非無詳求之餘地。實情如何？原審未審酌上述事證，
進一步查明釐清，即遽行判決；對於董智泰有無將子彈交付上訴
人保管，其上述於警詢前後供述之紛歧，究竟應如何為證據之取
捨，亦未予說明論敘，自嫌調查職責未盡及理由不備。二、原判
決理由第三項說明：扣案之口徑九ＭＭ之制式子彈三十顆，因其
中子彈六顆，經鑑驗試射而失其殺傷力，已非違禁物，自不須沒
收，其餘扣案之口徑九ＭＭ之制式子彈二十六顆及制式半自動手
槍二把，均屬違禁物，均應宣告沒收云云，與其後之理由說明及
主文所載均為沒收子彈二十四顆，前後不盡一致，亦有可議。以
上或為上訴意旨所指摘，或為本院得依職權調查之事項，應認原
判決關於上訴人甲○○部分有撤銷發回更審之原因。
據上論結，應依刑事訴訟法第三百九十七條、第四百零一條，判
決如主文。
中　　華　　民　　國　九十四　年　　六　　月　　九　　日
                      最高法院刑事第八庭
                          審判長法官  呂　潮　澤
                                法官  吳　昆　仁
                                法官  孫　增　同
                                法官  吳　昭　瑩
                                法官  趙　文　淵
      本件正本證明與原本無異
                                      書  記  官
中　　華　　民　　國　九十四　年　　六　　月　 十四 　日
                                                      Ｅ
